臺灣臺南地方法院刑事判決
　　公　訴　人　臺灣臺南地方法院檢察署檢察官
　　被　　　告　乙○○
右列被告因違反毒品危害防制條例案件，經臺灣臺南地方法院檢察署檢察官提起公訴
（九十二年度營毒偵字第二○五號、第二四四號）、移
偵字第三一八號），及臺灣嘉義地方法院檢察署檢察官移
偵字第一二九五），被告於準備程序期日就被訴事實為有罪之陳述，本院合議庭裁定
由受命法官獨任進行簡式審判程序，判決如左：
    主  文
乙○○連續施用第一級毒品，累犯，處有期徒刑拾月。
扣案之注射針筒肆支、美娜水壹瓶、葡萄糖粉壹包，均沒收之。
    事  實
一、乙○○前於民國（下同）八十九年間，因施用毒品案件，經本院以八十九年度毒
    聲字第六五○號裁定送臺灣臺南看守所附設勒戒處所觀察、勒戒後，嗣因認無繼
    續施用毒品傾向，而由臺灣臺南地方法院檢察署檢察官於同年三月二十四日，以
    八十九年度營毒偵字第五七號不起訴處分確定。其又於八十九年間，因施用毒品
    案件，經本院判處有期徒刑九月確定，甫於九十一年六月一日執行完畢，詎其猶
    未戒除施用毒品之惡習，於前開不起訴處分後五年內復基於施用毒品之概括犯意
    ，自九十三年六月一日，至同年九月二十一日十七時許向前回溯二十六小時某時
    止，先在臺南縣新營市急水溪旁堤防邊，以海洛因摻合葡萄糖水或礦泉水注入注
    射針筒供皮下注射之方式，連續施用第一級毒品海洛因二次，復在臺南縣新營市
    急水溪旁及新營市○○路一一五號一樓等處，以針筒注射之方式施用第一級毒品
    海洛因多次，又在不詳處所，以將毒品置入於針筒後，再注射於手臂血管內之方
    式，施打第一級毒品海洛因多次。嗣經警分別於（一）同年六月十七日上午八時
    二十分，在臺南縣柳營鄉八翁村八老爺九十三之三十號住處查獲，當場扣得其所
    有供施用之注射針筒三支（其中二支已經注射海洛因使用，一支尚未使用）、美
    娜水一瓶及葡萄糖粉一包，（二）同年九月五日十九時許，在臺南縣新營市○○
    路一一五號一樓查獲，並扣得注射針筒一支，（三）同年九月二十一日十五時三
    十分許，在嘉義市○區○○街與朝陽街口前攔查盤詰。並經取得乙○○同意，採
    集尿液檢體送驗結果均呈現嗎啡、鴉片類陽性反應，始知上情。
二、案經臺南縣警察局新營分局報請臺灣臺南地方法院檢察署檢察官偵查起訴、移送
    併案審理，及嘉義市警察局報請臺灣嘉義地方法院檢察署檢察官移送本院併案審
    理。
    理  由
一、右揭事實，業據被告乙○○於本院審理時坦承不諱，並當庭為認罪之表示（見本
    院九十三年九月二十三日準備程序筆錄及同日審判筆錄）。而被告之尿液經警於
    九十三年六月十七日、同年九月五日、及九十三年九月二十一日採集送驗結果，
    均呈嗎啡、鴉片類陽性反應，有臺南縣衛生局九十三年七月九日衛收字第○九三
    ○○一五九六五號、九十三年十月一日衛收字第○九三○○二二二九三號尿液檢
    驗成績書、臺灣檢驗科技股份有限公司九十三年七月六日濫用藥物尿液檢驗報告
    、嘉義市衛生局檢驗涉嫌毒品及管制藥品之尿液檢體案件九十三年十月十八日序
    號三七五六檢驗書各一紙附卷可稽。此外，復有扣案之注射針筒共四支、美娜水
    一瓶、葡萄糖粉一包、扣押書三紙、扣押物品清單二紙、照片十紙、採取尿液名
    冊二紙、尿液編號對照表二紙、尿液檢體採集送驗紀錄表一紙、涉嫌毒品案件代
    號與真實姓名對照表一紙在卷可佐，並參諸海洛因經注射入人體後，約百分之八
    十於二十四小時內自尿中排出，一般而言，尿液中能否驗出嗎啡陽性反應與其投
    與量、投與途徑、採尿時間、個人體質及檢驗方法之靈敏度有關，國外曾有文獻
    報導注射六毫克之海洛因鹽酸鹽，其代謝物嗎啡之平均可檢出時限約為二十六小
    時，此亦經行政院衛生署藥物食品檢驗局以八十一年九月八日（八一）藥檢壹字
    第八一一四八八五號函述明斯旨綦詳，足徵被告自白其施用第一級毒品海洛因乙
    情與事實相符。次查：被告曾因施用毒品案件，經送觀察、勒戒後，認無繼續施
    用毒品之傾向，而由臺灣臺南地方法院檢察署檢察官於八十九年三月二十四日，
    以八十九年度營毒偵字第五七號不起訴處分確定，有前開不起訴處分書、刑案資
    料查註紀錄表、臺灣高等法院被告全國前案紀錄表各乙份在卷足憑。綜上，本件
    事證明確，被告上開多次施用第一級毒品海洛因之犯行，堪以認定，應依法論科
    。
二、按海洛因屬毒品危害防制條例第二條第二項第一款規定之第一級毒品。核被告所
    為，係犯毒品危害防制條例第十條第一項之施用第一級毒品罪。又被告持有第一
    級毒品海洛因之低度行為，為施用第一級毒品海洛因之高度行為所吸收，不另論
    罪。而被告連續多次施用第一級毒品海洛因之犯行，時間緊接，所犯係犯罪構成
    要件相同之罪名，顯係基於概括之犯意反覆為之，為連續犯，應依刑法第五十六
    條之規定，論以一罪，並加重其刑。而被告曾於八十九年間，因施用毒品案件，
    經本院以八十九年訴字第九八○號，判處有期徒刑九月確定，甫於九十一年六月
    一日執行完畢，有臺灣高等法院被告全國前案紀錄表一份在卷可按，其於有期徒
    刑執行完畢後，五年以內再犯本件有期徒刑以上之罪，為累犯，應依刑法第四十
    七條規定，加重其刑，並依刑法第七十條之規定，遞加重之。又被告於九十三年
    六月十五日上午十一時許起，至同年九月二十一日十七時許向前回溯二十六小時
    某時止，連續施用第一級毒品海洛因之部分，雖未據起訴，惟此部分既經檢察官
    移請併案審理，且核與原起訴之部分，有連續犯裁判上一罪之關係，自當為起訴
    效力所及，基於審判不可分原則，本院即得予以審究，併此敘明。爰審酌被告已
    有前科，素行非佳，且已因施用毒品犯行，而經觀察、勒戒、強制戒治之治療程
    序，竟仍不思悔改，徹底袪除施用毒品之惡習，猶再次施用，並觀之其於本件偵
    查、審理中，仍繼續施用海洛因之情形，可知其顯深陷毒癮難以自拔，其意志力
    甚為薄弱，未能善體國家設置觀察、勒戒及戒治機構，協助毒品施用者戒除毒癮
    之美意，惟念及其施用毒品之犯行，在本質上乃屬戕害自我身心健康之行為，且
    其尚未有嚴重破壞社會秩序或侵害他人權益之情形，又能坦承犯行，犯後態度良
    好等一切情狀，量處如主文所示之刑，以資懲儆。末查扣案之注射針筒四支、美
    娜水一瓶、葡萄糖粉一包，雖不能證明係專供施用毒品所用之器具，然均為被告
    所有，且為其犯本案施用第一級毒品海洛因所用之物，業據被告供陳在卷（見本
    院卷九十三年九月二十三日審判筆錄），爰依刑法第三十八條第一項第二款之規
    定，宣告沒收之。
據上論斷，依刑事訴訟法第二百七十三條之一第一項、第二百九十九條第一項前段，
毒品危害防制條例第十條第一項，刑法第十一條前段、第五十六條、第四十七條、第
三十八條第一項第二款，判決如主文。
本案經檢察官甲○○到庭執行職務。
中      華      民      國      九十三    年      十一    月    三十    日
                         臺灣臺南地方法院刑事第十二庭
                                   法  官  徐千惠
右正本證明與原本無異。
如不服本判決，應於送達後十日內向本院提出上訴狀（應附繕本）。
           書記官  陳麗雅
中      華      民      國      九十三    年      十一    月    三十    日
